臺灣高等法院刑事判決　　　　　　　　　　　　　九十三年度上訴字第二三八六號
　　上　訴　人　臺灣板橋地方法院檢察署檢察官
　　被　　　告　甲○○
右上訴人因被告違反毒品危害防制條例案件，不服臺灣板橋地方法院九十三年度訴字
第四一八號，中華民國九十三年七月十四日第一審判決（起訴案號：臺灣板橋地方法
院檢察署九十三年度毒偵字第一０三一號、併案案號：九十三年度核退毒偵字第二五
四號），提起上訴，暨移送併辦（臺灣板橋地方法院檢察署九十三年度毒偵字第二二
一五號），本院判決如左：
    主  文
原判決撤銷。
甲○○連續施用第一級毒品，累犯，處有期徒刑壹年，扣案之第一級毒品海洛因拾壹
包（共淨重參點貳玖公克）及內含第一級毒品海洛因之殘渣袋參拾包均沒收銷燬，注
射針筒伍支沒收；又連續施用第二級毒品，累犯，處有期徒刑柒月，扣案之第二級毒
品安非他命壹包（驗餘淨重零點壹柒貳玖公克）沒收銷燬，安非他命吸食器壹組與分
裝吸管貳支均沒收；應執行有期徒刑壹年肆月，扣案之第一級毒品海洛因拾壹包（共
淨重參點貳玖公克）、內含第一級毒品海洛因之殘渣袋參拾包、第二級毒品安非他命
壹包（驗餘淨重零點壹柒貳玖公克）均沒收銷燬，注射針筒伍支、安非他命吸食器壹
組與分裝吸管貳支均沒收。
    事  實
一、甲○○分別基於：(一)施用第一級毒品海洛因之概括犯意，自民國九十一年十月間
    某日，至九十三年五月八日十六時五十分止，在臺北縣板橋市○○路二三０巷二
    號一０九室套房內、臺北縣板橋市四維公園或不詳處所，以針筒注射之方式，連
    續多次施用海洛因，一天施用二次；及(二)施用第二級毒品安非他命之概括犯意，
    在同上期間、處所，以將安非他命置於玻璃球內用火燒烤吸食煙氣之方式，連續
    非法施用安非他命多次，一天施用四、五次。嗣先後於九十二年十二月五日凌
    晨一時十分許，在臺北縣板橋市○○路與公館街口，為警查獲。九十三年二月
    二十四日十六時許，在臺北縣板橋市○○路二三０巷二號前，為警查獲，並扣得
    其所有供吸食所用之第一級毒品海洛因一包（淨重零點一公克），嗣經其同意，
    於同日十六時十分許，帶警前往臺北縣板橋市○○路二三０巷二號一０九號住處
    套房內進行搜索，扣得其所有供施用之第一級毒品海洛因十包、第二級毒品安非
    他命一包（淨重零點二０九四公克，驗餘淨重零點一七二九公克）、內含海洛因
    成分無法析離之殘渣袋二十個、供施打海洛因所用之注射針筒三支、施用安非他
    命所使用之安非他命吸食器一個、用以舀裝安非他命之分裝吸管二支，及不詳人
    士所有供其預備盛裝海洛因所用之分裝袋一０四個。九十三年五月八日十六時
    五十分許，在臺北縣板橋市○○路二八四號前，為警查獲，並扣得其所有已使用
    過供施打海洛因所用之注射針筒二支、內含海洛因成分無法析離之殘渣袋十個。
二、案經臺北縣政府警察局海山分局、蘆洲分局移送臺灣板橋地方法院檢察署檢察官
　　偵查起訴及移送併辦。
    理  由
一、被告甲○○經傳於審判期日未到庭，惟據其前於原審及本院準備程序之供述，對
    於右揭施用第一級毒品海洛因及第二級毒品安非他命之事實，均坦承不諱（見原
    審卷第三十七頁、本院卷第三十三頁），復有其先後於九十二年十二月五日凌
    晨二時十八分許（見九十三年度核退字第二七八號卷第十頁），九十三年二月
    二十五日凌晨三時五分許（見九十三年核退毒偵字第二四五號卷第十一頁），
    九十三年五月八日十七時三十分許（見九十三年度毒偵字第二二一五號卷第七頁
    ），為警查獲後所採集之尿液，經送鑑驗結果，三次均呈鴉片類、安非他命類陽
    性反應，此有台灣檢驗科技股份有限公司九十二年十二月十一日、九十三年三月
    八日、九十三年五月二十六日濫用藥物尿液檢驗報告、法務部調查局九十三年五
    月七日調科壹字第０九三六二三九一一三０號檢驗通知書附卷可稽（見原審卷第
    十八頁、第二十一頁、九十三年核退毒偵字第二四五號卷第五頁、九十三年度毒
    偵字第二二一五號卷第四十六頁）。並有被告所有供施用之第一級毒品海洛因共
    十一包（白粉狀，共淨重三點二九公克），與第二級毒品安非他命一包（結晶體
    ，驗餘淨重零點一七二九公克），及內含第一級毒品海洛因之殘渣袋參拾個、已
    使用過之注射針筒伍支、安非他命吸食器壹組與分裝吸管貳支扣案，上開白粉十
    一包、結晶體一包，經分送法務部調查局及國防部憲兵司令部刑事鑑識中心鑑驗
    結果，確分別含有第一級毒品海洛因與第二級毒品甲基安非他命成分，有該局九
    十三年四月一日調科壹字第０六０００八０八七號鑑定通知書及該中心九十三年
    四月二十九日（９３）宇鑑字第０五七二二號檢驗通知書在卷足憑（見原審卷第
    二十七頁、第二十六頁），堪認被告自白與事實相符。本件事證明確，被告於犯
    行堪以認定，應依法論處。
二、核被告所為，係犯毒品危害防制條例第十條第一項之施用第一級毒品罪，及第二
    項之施用第二級毒品罪。臺灣板橋地方法院檢察署九十三年度核退毒偵字第二五
    四號移送原審併辦，與九十三年度毒偵字第二二一五號移送本院併辦部分，即檢
    察官所指被告分別於九十三年二月二十五日凌晨三時五分許、同年五月八日
    十七時三十分許，經警採尿前二十六小時及九十六小時內（應扣除分別自同年月
    二十四日十六時起、同年五月八日十六時五十分起，為警監控無施用毒品可能之
    時間），再施用第一級毒品海洛因及第二級毒品安非他命之犯行，雖未經檢察官
    提起公訴，惟與檢察官起訴部分，有裁判上一罪之連續犯關係，基於審判不可分
    原則，本院自得併與審究。被告施用第一級、第二級毒品前之持有毒品低度行為
    ，為施用毒品之高度行為所吸收，不另論罪。又被告先後多次施用第一級毒品海
    洛因及第二級毒品安非他命，均時間緊接，犯罪構成要件亦相同，係基於概括之
    犯意而為，均應依連續犯之規定論以一罪，並依法加重其刑。被告所犯前開施用
    第一級毒品及施用第二級毒品二罪，犯意各別，構成要件互異，應分論併罰。被
    告曾因施用毒品案件，經原審裁定送觀察、勒戒後，認無繼續施用毒品傾向，由
    臺灣板橋地方法院檢察署檢察官於八十八年四月十六日，以八十八年度少連偵字
    第一八三號、一八四號、一八五號、一九五號為不起訴處分確定；嗣又因施用毒
    品案件，經原審再度裁定送觀察、勒戒後，認無繼續施用毒品傾向，復由臺灣板
    橋地方法院檢察署檢察官於八十八年十二月二十九日，以八十八年度毒偵字第三
    一二七號、三二七四號及八十八年度偵字第二六六八二號為不起訴處分確定；再
    因非法施用毒品案件，除經原審裁定送強制戒治外，另於八十九年三月三十日，
    以八十九年度板簡字第四九五號判決判處有期徒刑五月確定，於九十年七月二十
    五日執行完畢，有本院被告全國前案紀錄表在卷足憑，其於有期徒刑執行完畢後
    五年內，再犯有期徒刑以上之本罪，為累犯，應依刑法第四十七條之規定，加重
    其刑，並依法遞加。
三、原審以被告事證明確，予以論罪科刑，固非無見，惟自九十三年二月二十五日具
    保停押後至同年五月八日十八時五十分回溯二十六小時、九十六小時間某時止（
    其中九十三年五月八日十六時五十分被查獲時起至同日十八時五十分採尿時止除
    外），施用第一級、第二級毒品部分，原審未及審酌，容有未合。檢察官執此上
    訴為有理由，應由本院將原判決撤銷改判。爰審酌被告素行非佳，前經觀察、勒
    戒與強制戒治，仍未能戒除吸毒惡習，惟犯後尚能坦承犯行，並衡諸其生活狀況
    、施用毒品之時間、手段、動機及檢察官起訴後仍續施用毒品等一切情狀，就其
    所犯上開二罪，各量處如主文所示之刑，並定其應執行之刑。
四、扣案之第一級毒品海洛因共十一包（共淨重三點二九公克），與第二級毒品安非
    他命一包（驗餘淨重零點一七二九公克），係屬被告所有供其施用之物，業經被
    告自承在卷（見九十三年度核退毒偵字第二五四號卷第十四頁、原審卷第三十九
    頁）；又內含海洛因成分之殘渣袋三十個，因其內之海洛因係第一級毒品，復與
    該等物品已具有不可析離之關係，應不問屬於犯人與否，均依毒品危害防制條例
    第十八條第一項前段之規定諭知沒收銷燬。扣案之注射針筒五支，為被告所有供
    施打第一級毒品海洛因之物，安非他命吸食器一個與分裝吸管二支，為被告所有
    用以吸食及舀裝第二級毒品安非他命之物，亦據被告於原審審理時供陳明確，爰
    均依刑法第三十八條第一項第二款、第三項之規定宣告沒收。至扣案之分裝袋一
    ０四個，被告否認為其所有，且查無任何事證足認該等物品確係被告所有之物，
    爰不予諭知沒收。
五、被告於審理期日經合法傳喚無正當理由不到庭，故不待其陳述逕行判決。
據上論斷，應依刑事訴訟法第三百七十一條、第三百六十九條第一項前段、第三百六
十四條、第二百九十九條第一項前段，毒品危害防制條例第十條第一項、第二項、第
十八條第一項前段、刑法第十一條前段、第五十六條、第四十七條、第五十一條第五
款、第三十八條第一項第二款、第三項，判決如主文。
本案經檢察官郭啟東到庭執行職務。
中　　　華　　　民　　　國　　九十三　　年　　　十　　　月　　二十八　　日
                              臺灣高等法院刑事第二十一庭
                                  審判長法  官  葉　騰　瑞
                                  　　　法  官  劉  壽　嵩
                                        法  官  魏　新　國
右正本證明與原本無異。
施用第一級毒品部分如不服本判決，應於收受送達後十日內向本院提出上訴書狀，其
未敘述上訴之理由者並得於提起上訴後十日內向本院補提理由書（均須按他造當事人
之人數附繕本）。
施用第二級毒品部分不得上訴。
                                        書記官　陳　秋　雄
中　　　華　　　民　　　國　　九十三　　年　　　十　　　月　　二十九　　日
附錄本案論罪科刑法條全文
毒品危害防制條例第十條
施用第一級毒品者，處六月以上五年以下有期徒刑。
施用第二級毒品者，處三年以下有期徒刑。
